臺灣高等法院刑事裁定
110年度抗字第1174號
抗  告  人
即  被  告  顏展鵬




上列抗告人即被告因沒入保證金案件，不服臺灣新竹地方法院中
華民國110年6月9日裁定（109年度金訴字第155號），提起抗告
，本院裁定如下：
    主  文
抗告駁回。
    理  由
一、原裁定意旨略以：抗告人即被告顏展鵬（下稱被告）因違反
    洗錢防制法等案件，經臺灣新竹地方檢察署檢察官指定保證
    金新臺幣（下同）5萬元，由被告於民國109年8月4日繳納保
    證金後，將被告釋放。茲因被告於原審法院109年度金訴字
    第155號案件審理時逃匿，應依法將被告繳納之保證金5萬元
    及實收利息均沒入等語。
二、抗告意旨略以：被告從未收到原審法院寄發之傳票，且被告
    曾至警局詢問，員警告知靜候法院通知，嗣被告便收到本件
    沒入保證金之裁定。被告實無逃匿嫌疑，請法官撤銷原裁定
    等語。
三、按具保之被告逃匿者，應命具保人繳納指定之保證金額，並
    沒入之。不繳納者，強制執行。保證金已繳納者，沒入之；
    依第118條規定沒入保證金時，實收利息併沒入之；又上開
    沒入保證金，應以法院之裁定行之，刑事訴訟法第118條第1
    項、第119條之1第2項、第121條第1項分別定有明文。次按
    送達於應受送達人之住居所、事務所或營業所，不獲會晤應
    受送達人，亦無受領文書之同居人或受僱人時，得將文書寄
    存送達地之自治或警察機關，並作送達通知書2份，1份黏貼
    於應受送達人住居所、事務所、營業所或其就業處所門首，
    另1份置於該送達處所信箱或其他適當位置，以為送達；寄
    存送達，自寄存之日起，經10日發生效力，民事訴訟法第13
    8條第1項、第2項定有明文。而上開關於寄存送達之規定，
    依刑事訴訟法第62條規定，於刑事訴訟準用之。至於應受送
    達人實際有無至警察機關領取判決，及至警察機關領得判決
    之時日為何，並非所問（最高法院87年度台上字第3310號判
    決意旨參照）。
四、經查：　　
　㈠被告因違反洗錢防制法等案件，經臺灣新竹地方檢察署檢察
    官於109年8月4日訊問後，指定保證金5萬元，由被告於同日
    繳納保證金後，將被告釋放。嗣原審法院分別寄發110年2月
    22日準備程序傳票，因未獲會晤被告本人亦無受領文書之同
    居人或受僱人，將上開傳票於110年1月13日寄存於彰化縣警
    察局彰化分局大竹派出所；又被告經合法傳喚無正當理由而
    未到庭，經原審法院囑託臺灣彰化地方檢察署核發拘票命司
    法警察至被告位在彰化縣○○市○○路000巷00○00號住所拘提，
    因未遇被告，無法拘提到案，而斯時被告亦未在監執行或受
    羈押等情，有臺灣新竹地方檢察署收受刑事保證金通知、國
    庫存款收款書各1份、臺灣新竹地方法院送達證書1紙、刑事
    報到單1紙、本院出入監簡列表2份、臺灣新竹地方法院110
    年2月25日新院嶽刑平109金訴155字第006242號函稿、臺灣
    彰化地方檢察署110年4月19日彰檢錫溫110助110字第110901
    4644號函暨所附彰化縣警察局彰化分局拘提事項簡覆表、拘
    票、報告書（見偵8591卷第67至68頁，金訴155卷第265、26
    7、273、279、287至293、299頁）在卷可稽，則被告經原審
    法院傳喚而未到庭，復經員警拘提無著，堪認被告已逃匿，
    是原審裁定沒入被告所繳納之保證金5萬元及實收利息，並
    無違誤。
　㈡抗告意旨雖稱：被告從未收到傳票云云。然上開準備程序傳
    票於110年1月13日寄存於彰化縣警察局彰化分局大竹派出所
    ，業如前述，且於110年1月23日生送達效力，揆諸前開見解
    ，上開傳票已合法送達於被告，不以被告實際上有無領取為
    要，抗告意旨即嫌無據，尚無可採。
五、綜上所述，被告經合法傳喚、拘提未獲，原審因認被告確已
    逃匿，裁定沒入保證金5萬元及實收利息，於法尚無違誤。
    被告執前揭理由提起抗告，指摘原裁定不當，為無理由，應
    予駁回。　　
據上論斷，應依刑事訴訟法第412條，裁定如主文。 
中　　華　　民　　國　　110 　年　　8 　　月　　31　　日
                  刑事第十二庭  審判長法　官  陳如玲
                                      法　官  魏俊明
                                      法　官  蔡如惠
以上正本證明與原本無異。
不得再抗告。
                                      書記官  宗志強
中　　華　　民　　國　　110 　年　　8 　　月　　31　　日